【裁判字號】    98,交聲,3905
【裁判日期】    981113
【裁判案由】    違反道路交通管理處罰條例聲明異議
【裁判全文】
臺灣臺北地方法院交通事件裁定        98年度交聲字第3905號
原處分機關  臺北市交通事件裁決所
異議人即
受處分人    甲○○
上列異議人即受處分人因違反道路交通管理處罰條例案件，對於
臺北市交通事件裁決所中華民國98年10月7日所為之處分（原處
分案號：北市裁罰字第裁22-AEX683723號），聲明異議，本院裁
定如下：
    主  文
異議駁回。
    理  由
一、按汽車（含機器腳踏車）駕駛人停車時，有併排停車之情形
    者，處新臺幣（下同）600元以上1200元以下罰鍰，其中汽
    車（不含機器腳踏車）之最低罰鍰數額為1200元，道路交通
    管理處罰條例第56條第1項第6款、違反道路交通管理事件統
    一裁罰基準表分別定有明文。又按所謂臨時停車，係指車輛
    因上、下人、客、裝卸物品，其引擎未熄火，停止時間未滿
    3分鐘，保持立即行駛之狀態，而所謂停車，係指上述臨時
    停車之情形外，車輛停放於道路兩側或停車場，而不立即行
    駛者，道路交通管理處罰條例第3條第9款、第10款亦有明文
    。
二、原處分意旨略以：異議人即受處分人（下稱異議人）甲○○
    於民國98年8月20日凌晨2時35分許，駕駛順雄交通有限公司
    所有車牌號碼591-YB號營業小客車，在臺北市文山區○○○
    路○段403號前併排停車，臺北市政府警察局文山第二分局景
    美派出所員警乙○○認有違反道路交通管理處罰條例第56條
    第1項第6款規定當場製單舉發，異議人於應到案期限（98年
    9 月4日）前之98年8月20日到案陳述意見，經原處分機關函
    請舉發單位調查結果，仍認本件違規事實明確，而於98年10
    月7日依道路交通管理處罰條例第56條第1項第6款、違反道
    路交通管理事件統一裁罰基準表規定裁處異議人罰鍰1200元
    ，異議人於同日收受裁決書後，即於當日具狀聲明異議等情
    ，有卷附舉發通知單、交通違規案件陳述書、臺北市政府警
    察局文山第二分局98年9月9日北市警文二分交字第09832163
    400號函、裁決書、送達證書、聲明異議狀等在卷可稽。
三、異議人經合法傳訊未到庭，惟據其載於交通違規案件陳述書
    及聲明異議狀之書面陳述，略以：伊所駕車牌號碼591-YB號
    營業小客車係因車輛故障始併排停車，正在進行簡易故障排
    除，並已告知舉發員警，詎員警明知上情，竟未協助伊，反
    而逕自開單舉發云云，而不否認有併排停車之行為，然主張
    其係有不得已之事由始併排停車。經查，訊之證人即舉發員
    警乙○○，證人業明確證稱：當日伊擔服巡邏勤務，行經臺
    北市文山區○○○路○段403號前，該處為好樂迪KTV門口，
    見有4輛計程車併排停放於上址候客，其中異議人所駕車輛
    係停放在該4輛計程車之最前方者，另3輛計程車見員警到場
    即分別駛離，異議人因車輛熄火、且人未在車上，故遭伊製
    單舉發，異議人見狀亦欲將車駛離，但旋即表示車輛故障，
    並將車輛推移至同路401巷口，然異議人車輛停放於羅斯福
    路6段403號前之時，並無將引擎蓋打開維修，直到將車輛推
    移至401巷口時才將引擎蓋打開，且伊於完成開單製發離開
    後，約1小時返回上址，異議人所駕車輛已經離開等語（見
    本院98年10月12日訊問筆錄），核與卷附HOLIDAY KTV好樂
    迪全球資訊網臺北景美門市網頁列印資料相符，衡情異議人
    車輛若確有故障待修之情形，異議人理應將引擎蓋打開進行
    維修以排除故障，然異議人捨此不為，僅將車輛熄火後下車
    ，所辯是否可信，已非無疑，且異議人若確有車輛故障之情
    形，亦殊無停放於KTV門口、甚至與其他候客計程車一同依
    序併排停放、且異議人所駕車輛為第1輛停放車輛之理，顯
    見異議人所以將車輛併排停放於上址，係等候深夜消費完畢
    離開KTV之乘客，並為節省燃料油電而熄火，允與車輛是否
    故障無關，至異議人嗣後見警方前來取締而欲駕車離去時，
    是否確發生車輛突然故障無法發動之情，雖屬不明，然核與
    異議人前揭無正當理由併排停車之行為無關，不能執為有利
    於異議人之論據，亦此敘明。
四、綜上所述，原處分機關因而認本件違規事實明確，依道路交
    通管理處罰條例第56條第1項第6款、違反道路交通管理事件
    統一裁罰基準表規定裁處異議人罰鍰1200元，自屬允當，異
    議人空言指摘原處分違法，求予撤銷免罰，自非可採，應予
    駁回。
五、據上論斷，應依道路交通案件處理辦法第19條，裁定如主文
    。
中    華    民    國    98    年    11    月    13    日
                  交通法庭    法  官  張永宏
以上正本證明與原本無異。
如不服本裁定應於送達後5日內向本院提出抗告狀。
                              書記官  江虹儀
中    華    民    國    98    年    11    月    16    日


司法院資訊處製作；財團法人民間司法改革基金會備份。
